---
title: "Tarea Clase 01 Septiembre"
description: |
  Graficos
author:
  - name: Diogo Polónia
    url: https://example.com/norajones
    affiliation: Spacely Sprockets
    affiliation_url: https://example.com/spacelysprokets
date: 09-01-2022
output:
  distill::distill_article:
    self_contained: false
---

## Tarea

Una de las formas de aprender a usar R, es simplemente aprender a buscar lo que necesitamos usar. Algunos de las funciones las hemos visto en clases, pero siempre pueden buscar otras formas de lograr los mismos resultados.

Con los materiales que hemos visto, vamos a realizar gráficos exploratorios:

Libraries:
```{r}
library(dplyr)
library(ggplot2)
```

Carga de bases de datos:

```{r}
vdem <- readRDS("../../_clases/vdem.rds")

vdem_subset <- vdem %>% 
  select(country_name, v2x_partipdem, 
         v2x_cspart, v2elmulpar, v2psprlnks, e_peedgini, 
         e_regionpol, e_gdppc, e_pop) %>% 
  group_by(country_name) %>% 
  summarise_all(function(x)  mean(x, na.rm = T))
```

### Histograma

```{r}
vdem_subset %>% 
  ggplot(aes(x = v2x_cspart, na.rm = T)) +
  geom_histogram(binwidth = 0.05) +
  theme_minimal(base_family = "Arial") +
  labs(x = "Participación de las personas en OSC [0-1] ", y = "Frecuencia",
       title = "Distribución de la variable dependiente",
       caption = "Fuente: Varieties of Democracy")
```

### Gráfico de barras

```{r}
vdem_subset %>% 
  ggplot(aes(x=factor(e_regionpol)))+
  geom_bar( color="cadetblue", fill="steelblue", alpha = 0.5) +
  theme_minimal() +
  labs(x = "Clasificacion Politica", y = "Frecuencia",
       title = "Paises por Clasificacion Politica",
       caption = "Fuente: Varieties of Democracy")
```

### Boxplot

```{r}
vdem_subset %>% 
  ggplot(aes(x=factor(e_regionpol), y = e_peedgini	))+
  geom_boxplot( color="cadetblue", fill="steelblue", alpha = 0.5) +
  theme_minimal() +
  labs(x = "Clasificacion Politica", y = "Inequidad Educacional",
       title = "Distribuicion de Inequidad Educacional por Clasificacion Politica",
       caption = "Fuente: Varieties of Democracy")
```

### Scatterplot

```{r}
vdem_subset %>% 
  ggplot(aes(x = e_peedgini, y = v2x_cspart)) +
  geom_point() +
  labs(x = "Coeficiente de Gini de desiguadad educaciona", y = "Participación") +
  theme_minimal(base_family = "Arial") +
  theme(axis.text = element_text(size = 16),
        axis.title = element_text(size = 18))
```

