---
title: "[Proyecto | Datos] Recopilación y Análisis de Datos"
description: |
  Esta publicación describe los datos y la forma en que fueron recopilados, seguido de un análisis gráfico de las variables de interés.
author:
  - name: Diogo Polónia
    url: https://diogovalentepcs.github.io/website/
date: 2022-11-04 
output:
  distill::distill_article:
    self_contained: false

params:
  datapath: "../../_assets/Data/"
  start_date : 180201
  end_date: 200201
---

```{r setup, include=FALSE}
knitr::opts_chunk$set(echo = TRUE)
```

# Planteamiento

## Recopilación de Datos

Como se discutió en las publicaciones anteriores, trataremos con 3 tipos de datos:

1. Datos de series temporales de concentraciones de CO (variable dependiente) y SO2;
2. Datos de series de tiempo de las condiciones climáticas (velocidad del viento, dirección del viento, humedad relativa y temperatura);
3. Datos de ubicación tanto de las estaciones de monitoreo como de las estaciones de Bike Itaú.

Todos estos datos fueron recolectados manualmente. Del Sistema de Información Nacional de la Calidad del Aire (SINCA), disponible en https://sinca.mma.gob.cl/index.php/region/index/id/M, fue posible recopilar todos los datos sobre la estaciones de monitoreo (todos los datos de series de tiempo). Esta información se recopiló en archivos .csv individuales de 9 de 14 estaciones, ya que solo estas 9 tenían datos para el período de tiempo previsto (2018 - 2020), lo que nos deja un total de 49 archivos, 1 archivo por estación de monitoreo (9 ) por variable (6), a excepción de los datos de SO2, que solo estaban disponibles para el período de tiempo previsto en 4 estaciones ($9 \cdot 5 + 4 = 49$). Estos archivos están disponibles en _assets/Data en el [repositorio de GitHub](https://github.com/diogovalentepcs/politcaldatascience) de este proyecto.

En cuanto a los datos de ubicación, se creó un archivo de Excel independiente con 2 hojas, la primera con los nombres y ubicaciones (en tipo UTM) de las estaciones de monitoreo (recolectadas de SINCA), y la segunda hoja con los ID's, capacidad y coordenadas (latitud y longitud) de cada estación de bicicletas compartidas en Santiago (todas pertenecientes a Bike Itaú). Para esta última información se utilizó Google Maps, lo que me permitió recopilar información de 118 estaciones.

## Preparación de los Datos

La preparación de los datos requiere los siguientes pasos:

1. Filtrado de los conjuntos de datos para el período comprendido entre el 02-01-2018 y el 02-01-2020 (exactamente un año antes y después de la renovación del sistema de Bike Itaú);
2. Fusionar todos los conjuntos de datos en uno solo, con diferentes valores de indicador en diferentes columnas;
3. Validar las conclusiones de artículos anteriores sobre los mejores plazos para analizar la concentración de CO (por ejemplo, las dos horas consecutivas que en promedio marcan las lecturas más altas de CO en la muestra de dos años);
4. Filtre el conjunto de datos para esas horas (7 a. m. a 9 a. m.);
5. Agregue valores para la contaminación de fondo antes de que se forme el pico y considere el promedio de 4 registros de CO consecutivos que, en promedio, mostraron la menor dispersión en el transcurso de la muestra (1 a. m. a 5 a. m.)
6. Construir las variables ficticias que identifican las observaciones posteriores a la implementación, así como el indicador del mes;
7. Pupular con variables para día de la semana, hora del día y mes del año (dummies)

Sobre los datos de ubicación, se requiere:
1. Uniformizar los tipos de datos de ubicación;
2. Calcule las distancias lineales entre cada estación de monitoreo y todas las estaciones de bicicletas, y sume dichas distancias

# Criación de los wide_datas principales

Primero cargamos las pacakges necesarias:

```{r packages, output=FALSE}
library(stringr)  # adding variable sto a string
library(dplyr)    # manipulate dataframes
library(tidyr)    # tidying data
library(naniar)   # missing data visualizations
library(ggplot2)  # graphs
library(VIM)      # kNN inputation
```

Vejamos los datos para una estación de monitoreo (Puento Alto, por ejemplo):

```{r first-look}
emissions <- c( 'SO2', 'CO')
weather <- c('WindSpeed', 'Temp', 'Hum')
for (item in c(weather, emissions)) {
  data <- read.csv(str_glue('{params$datapath}_raw/{item}_PuenteAlto.csv'), header = TRUE, sep = ';')
  show(data[1:5,])
}
```

Enenntemos limpiar la CO y filtrar para las fechas que queremos (de 2018-01-02 hasta 2020-01-02), 1 ãno antes y 1 año después de la implementación.

```{r second-look}
# Rename, drop colunms and change string to numeric
data <- read.csv(str_glue('{params$datapath}_raw/CO_PuenteAlto.csv'), header = TRUE, sep = ';')
data <- data %>%
  rename("DateYYMMDD" = "FECHA..YYMMDD.", 
         "TimeHHMM" = "HORA..HHMM.",
         "CO" = "Registros.validados") %>%
  select(-Registros.preliminares, -Registros.no.validados, -X) %>%
  mutate(CO = as.numeric(gsub(",", ".", CO)))

# Drops unwanted years (before 01 Feb 18 and on or after 01 Feb 2020)
data <- data[data$DateYYMMDD >= params$start_date & data$DateYYMMDD < params$end_date, ]

# Veryfy if all days and all hours exist 
if (length(data$DateYYMMDD) == as.numeric(difftime('2020-01-02', '2018-01-02', units = "days")) * 24) {
  cat("All observations exist! :)")
} else {
  cat("Missing observations... Look out! :(")
}

show(data[1:10,])
```

Ahora creamos el wide_data principal en forma "wide", o sea con los valores para cada estación como columnas, para todos los indicadores. Este formato permite:
1. Facilitar el analisis visual de los datos por cada estación, en especial en relación a los valores en falta;
2. No agregar NA's para casos en que no hay estaciones de monitoreo para un determinado indicador (e.g el SO2 so fue monitorizado en 4 estaciones)

```{r create-wide-dataset}
# Search for .csv files
files <- list.files(path=str_glue('{params$datapath}_raw/'), pattern="*.csv", full.names=TRUE, recursive=FALSE)

wide_data <- data %>%
  select(-CO)

# Iterate each file name
bad_dfs <- list()
counter <- 0

for (file in files) {
    
  file_pattern <- sub(str_glue('{params$datapath}_raw//'), '', file)
  file_pattern <- sub('_.*', '', file_pattern)
  
  # Extract station name
  station <- sub(str_glue(".*{file_pattern}_"), "", file)
  station <- sub(".csv.*", "", station)
  col_name <- as.character(str_glue("{file_pattern}_{station}"))
  
  # Create dataframe
  df <- read.csv(file, header = TRUE, sep = ';')
  
  # Clean dataframe
  
  if (file_pattern %in% emissions ) {
      df <- df %>%
             mutate(Registros.validados := as.numeric(gsub(",", ".", Registros.validados))) %>%
             rename("DateYYMMDD" = "FECHA..YYMMDD.", 
               "TimeHHMM" = "HORA..HHMM.",
                !!col_name := "Registros.validados") %>%
             select(-Registros.preliminares, -Registros.no.validados, -X) 
  } else { 
     df <- df %>%
       mutate(X := as.numeric(gsub(",", ".", X))) %>%
       rename("DateYYMMDD" = "FECHA..YYMMDD.", 
         "TimeHHMM" = "HORA..HHMM.",
          !!col_name := "X") %>%
       select(-X.1) 
  }
  
  # Drops unwanted years (before 01 Feb 18 and on or after 01 Feb 2020)
  df <- df[df$DateYYMMDD >= params$start_date & df$DateYYMMDD < params$end_date, ]

  # Veryfy if all days and all hours exist 
  if (length(df$DateYYMMDD) != as.numeric(difftime('2020-01-02', '2018-01-02', units = "days")) * 24) {
    bad_dfs[counter] <- station
  }
  
  # Merge df with orginal data
  wide_data <- merge(wide_data, df, by = c('DateYYMMDD', 'TimeHHMM'), all = TRUE)
}

if (counter > 0) {
  cat("Some observations don't exist ... Lookout for the following wide_datas:", bad_dfs)
} else {
  cat("All observations exist! :)")
}

# Create Index
cols = colnames(wide_data)
wide_data$index <- 1:nrow(wide_data)
# Reorganize columns
wide_data <- wide_data[, c('index', cols )]
show(wide_data[1:10,1:10])
```

## EDA (Exploratory Data Analysis) 

### Missing Data

<details><summary>CO</summary>

```{r visualize-missing-data-1}
vis_miss(wide_data %>% select(starts_with('CO')))
```
</details>

<details><summary>SO2</summary>

```{r visualize-missing-data-2}
vis_miss(wide_data %>% select(starts_with('SO2')))
```
</details>

<details><summary>Hum</summary>

```{r visualize-missing-data-3}
vis_miss(wide_data %>% select(starts_with('Hum')))
```
</details>

<details><summary>WindSpeed</summary>

```{r visualize-missing-data-4}
vis_miss(wide_data %>% select(starts_with('WindSpeed')))
```
</details>

<details><summary>Temp</summary>

```{r visualize-missing-data-5}
vis_miss(wide_data %>% select(starts_with('Temp')))
```
</details>


Las estaciones de monitoreo de La Florida y Paduhel no tienen datos suficientes para el analisis (en CO), por lo tanto se eliminará estas estaciones. Para las seguientes, se van usar estrategias de inputación de datos.

```{r remove-missing-data-stations}
wide_data <- wide_data %>% select(-ends_with('LaFlorida'))
wide_data <- wide_data %>% select(-ends_with('Pudahuel'))
```

Datos en formato "long", el formato que se usará para la estimación de impacto. Este formato también facilita lo comparación entre indicadores y su relación con los dias y horas. Este formato no vá tener el SO2 porque este indicador no tiene todos las estaciones, y haciendo el pivot se agregarián valores NA a los demás que ya existen.

```{r pivot-long-table}
# Pivoting to Long table

long_data <- wide_data %>% 
  select(-contains("SO2")) %>%
  tidyr::pivot_longer(
   cols = contains("_"), 
   names_to = c(".value", "Station"), 
   names_sep = "_")

long_data$index <- 1:nrow(long_data)
show(long_data[1:10,])
summary(long_data)
```


```{r save-data}
write.csv(wide_data,str_glue("{params$datapath}wide_data.csv"), row.names = FALSE)
write.csv(long_data,str_glue("{params$datapath}long_data.csv"), row.names = FALSE)
test <- read.csv(str_glue('{params$datapath}long_data.csv'), header = TRUE, sep = ',')
```

De acuerdo con los restantes datos, no parece haber una regla horaria para los valores en falta (e.g. entre las 2h y 3h lo monitoreo desliga). Lo que si acontece es que hay períodos longos en que no hay datos para una determinada estacíon (y solo para un o dos indicadores), por ejemplo para la estación de El Bosque solo tiene 1.32% de datos sobre la temperatura en falta, pero tiene 14.82% de datos del CO en falta. Esto se puede confirmar analisando el long_data por hora y se la distribuicion de missing data es uniforme por las horas, se valida esto.

```{r missing-data-long-data}
missing_data <- long_data %>% 
  group_by(TimeHHMM) %>%
  dplyr::summarize(CO = sum(is.na(CO)), 
                   Hum = sum(is.na(Hum)), 
                   WindSpeed = sum(is.na(WindSpeed)), 
                   Temp = sum(is.na(Temp)))
 
show(missing_data)
```

Así que también hace sentido remover observaciones y se optará por estudiar las relaciones entre los indicadores y altura del dia/ año para estimar los valores en falta. Para esto vamos a trabajar con lo formato longo, para estudiar las relaciones agregadamente

Es necesario dividir la data en dia, mes y año.

```{r day-month-year-separation}

long_data$index <- 1:nrow(long_data)
long_data <- long_data %>%
  extract(DateYYMMDD, c("Year","Month", "Day"), "(..)(..)(..)", convert=TRUE, remove = FALSE) %>%
  rename("Hour" = "TimeHHMM") %>% # let's take this chance to rename the column 
  mutate(Hour = Hour/100) # There's only hourly verifiaction

show(long_data[1:10,])

```

### Visualización Inicial

```{r CO-Trends}

plot_hour <- long_data %>% 
  group_by(Year, Month, Day, Hour)            %>%
  summarise(CO = mean(CO, na.rm = TRUE))
plot_hour$index = seq(-nrow(plot_hour)/2,nrow(plot_hour)/2 -1, by=1)

plot_day <- long_data %>% 
  drop_na(CO)   %>%
  group_by(Year, Month, Day)            %>%
  summarise(CO = mean(CO))
plot_day$index = seq(-nrow(plot_hour)/2, nrow(plot_hour)/2 -1, by = round(nrow(plot_hour)/nrow(plot_day)))

plot_month <- long_data %>% 
  drop_na(CO)   %>%
  group_by(Year, Month)            %>%
  summarise(CO = mean(CO))
plot_month$index = seq(-nrow(plot_hour)/2, nrow(plot_hour)/2 -1, by = round(nrow(plot_hour)/nrow(plot_month)))

ggplot() + 
  geom_point(data = plot_hour, aes( x = index , y = CO, color="Hourly Concentration"), size=2, shape=23) + 
  geom_line(data = plot_day, aes( x = index , y = CO, color="Daily Average"), size=1, alpha=0.5) + 
  geom_line(data = plot_month, aes( x = index , y = CO, color="Montlhy Average"), size=1, alpha=0.5) +
  geom_vline(xintercept = 0, linetype = "dotted", color = "sienna", size=1) +
  annotate("text", x=0 - 400, y=2.5, label="Implementación de Política", angle=90, size=3.5) + 
  scale_color_manual(name = "Values", 
                     breaks=c("Hourly Concentration", "Daily Average", "Montlhy Average"),
                     values = c("Hourly Concentration" = "lightblue", "Daily Average" = "aquamarine", "Montlhy Average" = "firebrick")) +
  labs(x = "Time since Implementation (hours)", y = "CO Concentration",
       title = "Evolución de la concentración CO")

```

### Relaciones entre variables

#### Analisis CO

<details><summary>CO vs. Hum</summary>

```{r scatterplot-CO-Hum}
ggplot(long_data, aes(x=CO, y=Hum)) +
  geom_point(color="lightblue", size=2, shape=23) + 
  labs(x = "CO", y = "Hum",
       title = "Relacion entre CO y Hum")
```
</details>

<details><summary>CO vs. Temp</summary>

```{r scatterplots-CO-Temp}
ggplot(long_data, aes(x=CO, y=Temp)) +
  geom_point(color="lightblue", size=2, shape=23) + 
  labs(x = "CO", y = "Temp",
       title = "Relacion entre CO y Temp")
```
</details>

<details><summary>CO vs. WindSpeed</summary>

```{r scatterplots-CO-Windspeed}
ggplot(long_data, aes(x=CO, y=WindSpeed)) +
  geom_point(color="lightblue", size=2, shape=23) + 
  labs(x = "CO", y = "WindSpeed",
       title = "Relacion entre CO y WindSpeed")
```
</details>

<details><summary>CO vs. Station</summary>

```{r boxplot-CO-Station}
ggplot(long_data, aes(x=Station, y=CO, color=Station)) + 
    geom_boxplot()+ 
  labs(x = "Station", y = "CO",
       title = "Relacion entre CO y Station")
```
</details>

<details><summary>CO vs. Month</summary>

```{r boxplot-CO-Month}
ggplot(long_data, aes(x=as.factor(Month), y=CO, color=as.factor(Month))) + 
  geom_boxplot() + 
  labs(x = "Month", y = "CO",
       title = "Relacion entre CO y Month")
```
</details>

<details><summary>CO vs. Day</summary>

```{r boxplot-CO-Day}
ggplot(long_data, aes(x=as.factor(Day), y=CO, color=as.factor(Day))) + 
  geom_boxplot() + 
  labs(x = "Day", y = "CO",
       title = "Relacion entre CO y Day")
```
</details>

<details><summary>CO vs. Hour</summary>

```{r boxplot-CO-Hour}
ggplot(long_data, aes(x=as.factor(Hour), y=CO, color=as.factor(Hour))) + 
    geom_boxplot() + 
  labs(x = "Hour", y = "CO",
       title = "Relacion entre Hour y CO")
```
</details>

#### Analisis Humidad

<details><summary>Hum vs. Temp</summary>

```{r scatterplot-Hu-Temp}
ggplot(long_data, aes(x=Hum, y=Temp)) +
  geom_point(color="lightblue", size=2, shape=23) + 
  labs(x = "Hum", y = "Temp",
       title = "Relacion entre Hum y Temp")
```
</details>

<details><summary>Hum vs. WindSpeed</summary>

```{r scatterplots-Hum-Windpeed}
ggplot(long_data, aes(x=Hum, y=WindSpeed)) +
  geom_point(color="lightblue", size=2, shape=23) + 
  labs(x = "Hum", y = "WindSpeed",
       title = "Relacion entre Hum y WindSpeed")
```
</details>

<details><summary>Hum vs. Station</summary>

```{r boxplot-Hum-Station}
ggplot(long_data, aes(x=Station, y=Hum, color=Station)) + 
    geom_boxplot()  + 
    labs(x = "Station", y = "Hum",
       title = "Relacion entre Hum y Station")
```
</details>

<details><summary>Hum vs. Month</summary>

```{r boxplot-Hum-Month}
ggplot(long_data, aes(x=as.factor(Month), y=Hum, color=as.factor(Month))) + 
    geom_boxplot() + 
    labs(x = "Month", y = "Hum",
       title = "Relacion entre Hum y Month")
```
</details>

<details><summary>Hum vs. Day</summary>

```{r boxplot-Hum-Day}
ggplot(long_data, aes(x=as.factor(Day), y=Hum, color=as.factor(Day))) + 
    geom_boxplot() + 
  labs(x = "Day", y = "Hum",
       title = "Relacion entre Day y Hum")
```
</details>

<details><summary>Hum vs. Hour</summary>

```{r boxplot-Hum-Hour}
ggplot(long_data, aes(x=as.factor(Hour), y=Hum, color=as.factor(Hour))) + 
    geom_boxplot() + 
  labs(x = "Hour", y = "Hum",
       title = "Relacion entre Hour y Hum")
```
</details>

#### Analisis Temperatura

<details><summary>Temp vs. WindSpeed</summary>

```{r scatterplots-Temp-Windspeed}
ggplot(long_data, aes(x=Temp, y=WindSpeed)) +
  geom_point(color="lightblue", size=2, shape=23) + 
  labs(x = "Temp", y = "WindSpeed",
       title = "Relacion entre Temp y WindSpeed")
```
</details>

<details><summary>Temp vs. Station</summary>

```{r boxplot-Temp-Station}
ggplot(long_data, aes(x=Station, y=Temp, color=Station)) + 
    geom_boxplot() + 
  labs(x = "Station", y = "Temp",
       title = "Relacion entre Temp y Station")
```
</details>

<details><summary>Temp vs. Month</summary>

```{r boxplot-Temp-Month}
ggplot(long_data, aes(x=as.factor(Month), y=Temp, color=as.factor(Month))) + 
  geom_boxplot() + 
  labs(x = "Month", y = "Temp",
       title = "Relacion entre Temp y Month")
```
</details>

<details><summary>Temp vs. Day</summary>

```{r boxplot-Temp-Day}
ggplot(long_data, aes(x=as.factor(Day), y=Temp, color=as.factor(Day))) + 
    geom_boxplot() + 
  labs(x = "Day", y = "Temp",
       title = "Relacion entre Day y Temp")
```
</details>

<details><summary>Temp vs. Hour</summary>

```{r boxplot-Temp-Hour}
ggplot(long_data, aes(x=as.factor(Hour), y=Temp, color=as.factor(Hour))) + 
    geom_boxplot() + 
  labs(x = "Hour", y = "Temp",
       title = "Relacion entre Hour y Temp")
```
</details>

#### Analisis Velocidad Viento

<details><summary>WindSpeed vs. Station</summary>

```{r boxplot-Wind-Station}
ggplot(long_data, aes(x=Station, y=WindSpeed, color=Station)) + 
    geom_boxplot()  +
  labs(x = "Station", y = "WindSpeed",
       title = "Relacion entre Station y WindSpeed")
```
</details>

<details><summary>WindSpeed vs. Month</summary>

```{r boxplot-Wind-Month}
ggplot(long_data, aes(x=as.factor(Month), y=WindSpeed, color=as.factor(Month))) + 
  geom_boxplot() + 
  labs(x = "Month", y = "WindSpeed",
       title = "Relacion entre WindSpeed y Month")
```
</details>

<details><summary>WindSpeed vs. Day</summary>

```{r boxplot-Wind-Day}
ggplot(long_data, aes(x=as.factor(Day), y=WindSpeed, color=as.factor(Day))) + 
    geom_boxplot() + 
  labs(x = "Day", y = "WindSpeed",
       title = "Relacion entre Day y WindSpeed")
```
</details>

<details><summary>WindSpeed vs. Hour</summary>

```{r boxplot-Wind-Hour}
ggplot(long_data, aes(x=as.factor(Hour), y=WindSpeed, color=as.factor(Hour))) + 
    geom_boxplot() + 
  labs(x = "Hour", y = "WindSpeed",
       title = "Relacion entre Hour y WindSpeed")
```
</details>

Con estes graficos nos apercebemos que hay relaciones fuertes entre algunas de las variables registradas por la estación de monitoreo. Además, los valores registados dependen mucho del mes del año y de la hora del dia, y varian un poco entre las estaciónes de monitoreo. Por la presencia de relaciones fuertes entre las variables, se procederá a la inputación de datos.

### Inputación de Datos

Se procederá a la inputación de datos de base en KNN o regression

```{r knn}

#Nearest Neighbor - Treat missing values

##apply o nearest neighbor (kk), with k=5 because it's a default value
##numerical variables with missing values
clean_wide_data <- wide_data[, -1]
clean_wide_data<-kNN(clean_wide_data, variable=colnames(clean_wide_data[,2:33]), k=5)
sum(is.na(clean_wide_data))
```

```{r clean-data}

clean_wide_data<-clean_wide_data[,1:33]

write.csv(clean_wide_data, str_glue("{params$datapath}clean_wide_data.csv"), row.names = FALSE)

clean_wide_data <- read.csv(str_glue('{params$datapath}clean_wide_data.csv'), header = TRUE, sep = ',')

clean_long_data <- clean_wide_data %>% 
  tidyr::pivot_longer(
   cols = contains("_"), 
   names_to = c(".value", "Station"), 
   names_sep = "_") %>%
  tidyr::extract(DateYYMMDD, c("Year","Month", "Day"), "(..)(..)(..)", convert=TRUE, remove = FALSE) %>%
  rename("Hour" = "TimeHHMM") %>% # let's take this chance to rename the column 
  mutate(Hour = Hour/100) # There's only hourly verifiaction

sum(is.na(clean_long_data))
clean_long_data[1:10,]
```

```{r save-data-2}
write.csv(clean_long_data,str_glue("{params$datapath}clean_long_data.csv"), row.names = FALSE)
```

Se puede verificar si la inputacion fue buena comparando un nuevo grafico de CO por ejemplo:

```{r CO-Trends-2}

plot_hour <- clean_long_data %>% 
  group_by(Year, Month, Day, Hour)            %>%
  summarise(CO = mean(CO, na.rm = TRUE))
plot_hour$index = seq(-nrow(plot_hour)/2,nrow(plot_hour)/2 -1, by=1)

plot_day <- clean_long_data %>% 
  drop_na(CO)   %>%
  group_by(Year, Month, Day)            %>%
  summarise(CO = mean(CO))
plot_day$index = seq(-nrow(plot_hour)/2, nrow(plot_hour)/2 -1, by = round(nrow(plot_hour)/nrow(plot_day)))

plot_month <- clean_long_data %>% 
  drop_na(CO)   %>%
  group_by(Year, Month)            %>%
  summarise(CO = mean(CO))
plot_month$index = seq(-nrow(plot_hour)/2, nrow(plot_hour)/2 -1, by = round(nrow(plot_hour)/nrow(plot_month)))

ggplot() + 
  geom_point(data = plot_hour, aes( x = index , y = CO, color="Hourly Concentration"), size=2, shape=23) + 
  geom_line(data = plot_day, aes( x = index , y = CO, color="Daily Average"), size=1, alpha=0.5) + 
  geom_line(data = plot_month, aes( x = index , y = CO, color="Montlhy Average"), size=1, alpha=0.5) +
  geom_vline(xintercept = 0, linetype = "dotted", color = "sienna", size=1) +
  annotate("text", x=0 - 400, y=2.5, label="Implementación de Política", angle=90, size=3.5) + 
  scale_color_manual(name = "Values", 
                     breaks=c("Hourly Concentration", "Daily Average", "Montlhy Average"),
                     values = c("Hourly Concentration" = "lightblue", "Daily Average" = "aquamarine", "Montlhy Average" = "firebrick")) +
  labs(x = "Time since Implementation (hours)", y = "CO Concentration",
       title = "Evolución de la concentración CO")

```
